【裁判字號】    99,聲,106
【裁判日期】    990226
【裁判案由】    返還提存物
【裁判全文】
臺灣桃園地方法院民事裁定               99年度聲字第106號
聲  請  人    台北富邦商業銀行股份有限公司
法定代理人    己○○
代  理  人    戊○○
相  對  人    環陞機械股份有限公司
兼法定代理人
即  清算人    乙○○
法定代理人
即  清算人    丙○○
              丁○○
相  對  人    甲○○
上列當事人間聲請返還提存物事件，本院裁定如下：
    主  文
本院九十七年度存字第二四七三號提存事件聲請人所提存之擔保
金新台幣肆萬元，准予返還。
    理  由
一、按訴訟終結後，供擔保人證明已定20日以上之期間，催告受
    擔保利益人行使權利而未行使，或法院依供擔保人之聲請，
    通知受擔保利益人於一定期間內行使權利並向法院為行使權
    利之證明而未證明者，法院應依供擔保人之聲請，以裁定命
    返還其提存物，民事訴訟法第104 條第1 項第3 款定有明文
    。另依同法第106 條前段規定，前開規定於其他依法令供訴
    訟上之擔保者準用之。又所謂訴訟終結，在因假扣押所供擔
    保之情形，應從廣義解釋，包括撤銷假扣押或假處分裁定及
    執行程序終結在內（最高法院88年度台抗字第682 號裁定意
    旨參照）。
二、本件聲請意旨略以：聲請人前因與相對人間假扣押事件，經
    本院以97年度裁全字第4391號民事裁定准其供擔保後得為假
    扣押，並以97年度存字第2473號提存事件提供新台幣（下同
    ）4 萬元為擔保物，聲請假扣押執行在案。嗣因聲請人撤回
    上開假扣押執行並撤銷前開假扣押裁定後，聲請人聲請本院
    限期通知受擔保利益人即相對人行使權利而未行使，爰聲請
    返還提存物等語。
三、經查：
（一）聲請人主張其已依本院假扣押裁定，提供擔保聲請假扣押
      執行相對人之財產，嗣又聲請撤回上開假扣押執行並撤銷
      前開假扣押裁定，業據其提出本院97年度裁全字第4391號
      裁定、97年度存字第2473號提存書、97年度全聲字第309
      號裁定暨確定證明書等影本各1 件為證，並經本院依職權
      調閱本院97年度裁全字第4391號、97年度司執全字第1936
      號、97年度存字第2473號、97年度全聲字第309 號、台灣
      士林地方法院97年度執全助字第1024號等假扣押暨執行、
      提存案件之相關卷證，查核屬實，合於首開規定所之「訴
      訟終結」情形。
（二）又聲請人主張相對人即受擔保利益人於訴訟終結後經通知
      而未於法定期間內行使權利之事實，亦據其提出本院民國
      98年7 月23日桃院永民堯98年度聲字第935 號（通知行使
      權利）函影本1 件為證。本院復依職權調閱上開通知行使
      權利卷宗，並向本院民事庭、簡易庭及非訟中心分案室，
      並依職權函詢台灣台北地方法院及士林地方法院查明無誤
      ，有本院民事紀錄科查詢表2 紙及查詢回函2 紙附卷可稽
      ，堪信為真正。從而，依上說明，本件聲請，核無不合，
      應予准許。
四、爰依民事訴訟法第106 條前段、第104 條第1 項第3 款後段
    ，裁定如主文。
中    華    民    國    99    年    2     月    26    日
                民事第三庭  法  官  毛彥程
上列正本證明與原本無異。
如不服本裁定應於送達後10日內向本院提出抗告狀，並應繳納抗
告裁判費新台幣1,000 元。
中    華    民    國    99    年    3     月    1     日
                            書記官  伍幸怡

司法院資訊處製作；財團法人民間司法改革基金會備份。
